【裁判字號】    98,交抗,2334
【裁判日期】    981009
【裁判案由】    違反道路交通管理處罰條例
【裁判全文】
臺灣高等法院交通事件裁定            98年度交抗字第2334號
抗  告  人
即受處分人  廣全國際有限公司
代  表  人  甲○○
上列抗告人因違反道路交通管理處罰條例案件，不服臺灣臺北地
方法院，中華民國98年 8月31日所為裁定（98年度交聲字第2342
號），提起抗告，本院裁定如下：
    主  文
抗告駁回。
    理  由
一、按汽車駕駛人停車時，有下列情形之一者，處新臺幣 600元
    以上 1,200元以下罰鍰：一、在禁止臨時停車處所停車者…
    。道路交通管理處罰條例第56條第1項第1款定有明文。
二、原處分意旨略以：異議人即受處分人廣全國際有限公司之車
    牌號碼DVU-811號輕型機車於民國96年5月11日14時44分許，
    在臺北市○○○路○段36巷6號周邊劃有紅線路段違規停車，
    為臺北市政府交通局逕行舉發，並經原處分機關即臺北市交
    通事件裁決所以違反道路交通管理處罰條例第56條第1項第1
    款「禁止臨時停車處所停車」之規定，裁處受處分人新臺幣
    （下同）1,200元。
三、異議意旨略以：受處分人認路段劃設紅線如遇大型樹木，應
    另設劃線規範細則，臺北市交通管制工程處應本著遇大型樹
    木之劃線規範細則，取消現場不合理的劃紅線方式，讓劃線
    用以警示民眾安全，而非處罰民眾，為此聲明異議，請求撤
    銷原處分云云。
四、原裁定以：
  (一)受處分人所有車牌號碼DVU-811號輕型機車於96年5月11日14
    時44分許違規停放在臺北市○○○路○段36巷6號周邊，該路
    段劃有禁止臨時停車之紅色標線，為臺北市政府交通局逕行
    舉發，受處分人不服舉發，於98年 6月29日提出申訴，經臺
    北市交通管制工程處認為舉發無誤，臺北市交通事件裁決所
    乃依道路交通管理處罰條例第56條第1項第1款規定裁處受處
    分人罰鍰 1,200元，受處分人收受該裁決書後於期限內提起
    異議等情，有臺北市交通管制工程處96年 7月18日北市交工
    規字第 09632734900號函、臺北市政府交通局北市交停字第
    1AB580193 號舉發違反道路交通管理事件通知單、臺北市交
    通事件裁決所北市裁催字第裁22-1AB580193號違反道路交通
    管理事件裁決書、違規採證照片、聲明異議狀各 1份附卷可
    稽。
  (二)受處分人雖以劃設紅線路段如遇大型樹木處應另有規範等詞
    置辯。但按巷弄內劃設禁止臨時停車紅線之目的，係因考量
    消防車輛救災安全，客觀上乃有禁止臨時停車之必要，不因
    紅線旁是否種有樹木而有異。經查：本件受處分人明知停放
    機車處為劃設紅線路段，卻將車輛停放該處，即難諉為無違
    規情事。次按標誌、標線、號誌之設置、養護及號誌之運轉
    ，由主管機關依其管轄辦理之，道路交通標誌標線號誌設置
    規則第4條第1項定有明文。查本件標誌、標線於該路面之設
    置，係將道路通行權指定給車輛駕駛人與行人，管制其行止
    之交通管制設施，乃主管機關對於系爭路段依當地之實際路
    況、行車流量、交通安全之情況，而禁制、警告、指示及遵
    行時間之標誌、標線措施，要屬行政機關適法合理之行政裁
    量範圍，原則上非法院所得介入，受處分人如認標線劃設不
    當，應循合法途徑向主管機關尋求救濟，自不得於遭舉發違
    規後，再行爭辯。受處分人前開辯解，洵非可採。
  (三)受處分人明知車牌號碼 DVU-811號機車停放之路段劃設禁止
    臨時停車之紅線，仍將機車逕行停放該處，違規事實明確，
    原處分機關因依道路交通管理處罰條例第56條第 1項及違反
    道路交通管理事件統一裁罰基準及處理細則第43、44、67條
    規定，裁處受處分人罰鍰1,200元，於法有據。
五、原審法院因予駁回受處分人之異議，經核尚無違誤。抗告意
    旨略以：巷弄內劃設禁止臨時停車之紅線，係考量消防車輛
    救災安全，而本件案發地點有大樹生長於距牆面 4.2公尺遠
    之處，明顯阻礙消防車行進，主管機關卻未處理，自有不當
    ，原處分未見及此，僅裁罰受處分人，實有不公；另前開標
    線劃設既有不合理之處，故受處分人自始即認為車輛得停放
    於該處，原裁定以標線劃設權屬行政機關行政裁量範圍，推
    稱非法院所得介入，且受處分人不得於遭舉發違規後，再行
    爭辯，僅得就標線劃設必要性，循合法途徑向主管機關陳情
    ，受處分人亦難甘服，為此提出抗告，期能催生合理之標線
    劃設規範細則等語。
六、惟查：按道路交通標誌標線號誌設置規則第169條第 1、2項
    規定「禁止臨時停車路段…，無緣石之道路得標繪於路面上
    ，距路面邊緣以30公分為度。本標線為紅色實線…」，查受
    處分人停車之處所係屬可供公眾通行道路，該處路面之紅色
    實線，固因養護不佳而略顯凌亂，但以一般人肉眼觀察，仍
    可清楚辨識有紅色標線存在，且受處分人違規地點係於路面
    劃設有紅色實線之禁止臨時停車路段，有舉發之彩色採證照
    片在卷可稽（見原審卷第10頁），是以受處分人於上開路段
    上停車，自已違反前開規定無疑，受處分人辯稱：其自始認
    為該處可以停車云云，要屬個人錯誤認知，委無足採。至前
    開地點是否有大樹生長於距牆面 4.2公尺處，致明顯阻礙消
    防車行進或妨礙行人通行，與受處分人本件違規行為並無關
    聯，自難以此據為有利於受處分人之認定。受處分人抗告意
    旨，仍執陳詞，指摘原裁定不當，為無理由，應予駁回。
據上論結，應依道路交通管理處罰條例第89條，道路交通案件處
理辦法第26條，刑事訴訟法第412條，裁定如主文。
中    華    民    國    98    年    10    月    9     日
                  刑事第五庭  審判長法  官  高明哲
                                    法  官  高玉舜
                                    法  官  林洲富
以上正本證明與原本無異。
不得再抗告。
                                    書記官  張美華
中    華    民    國    98    年    10    月    9     日


司法院資訊處製作；財團法人民間司法改革基金會備份。
